臺灣高等法院臺中分院刑事判決　　　 100年度交上訴字第34號
上　訴　人
即　被　告　賴順芳
上列上訴人因肇事逃逸罪案件，不服臺灣臺中地方法院99年度交
訴字第288號中華民國99年10月18日第一審判決（起訴案號：臺
灣臺中地方法院檢察署99年度偵緝字第1298號)，提起上訴，本
院判決如下：
    主    文
上訴駁回。
    理    由
一、按不服地方法院之第一審判決而上訴者，須提出上訴書狀；
    上訴書狀並應敘述具體理由，此為法定必備之程式。上訴書
    狀未敘述上訴理由者，應於上訴期間屆滿後20日內補提理由
    書於第一審法院，逾期未補提者，第一審法院應定期間先命
    補正。倘上訴書狀已敘述理由，但所敘述者非屬具體理由，
    則屬不符上訴之法定程式，由第二審法院以其上訴不合法律
    上程式，判決駁回，不生定期命補正之問題，此觀刑事訴訟
    法第350條第 1項、第361條、第362條及第367條之規定自明
    。所謂具體理由，必係依據卷內既有訴訟資料或提出新事證
    ，指摘或表明第一審判決有何採證認事、用法或量刑等足以
    影響判決本旨之不當或違法，而構成應予撤銷之具體事由，
    始克當之（例如：依憑證據法則具體指出所採證據何以不具
    證據能力，或依憑卷證資料，明確指出所為證據證明力之判
    斷如何違背經驗、論理法則）。若僅泛言原判決認定事實錯
    誤、違背法令、量刑失之過重或輕縱，而未依上開意旨指出
    具體事由；或形式上雖已指出具體事由，然該事由縱使屬實
    ，亦不足以認為原判決有何不當或違法者（例如：對不具有
    調查必要性之證據，法院未依聲請調查亦未說明理由，或援
    用證據不當，但除去該證據仍應為同一事實之認定），皆難
    謂係具體理由，俾與第二審上訴制度旨在請求第二審法院撤
    銷、變更第一審不當或違法之判決，以實現個案救濟之立法
    目的相契合，並節制濫行上訴（最高法院97年度台上字第39
    67、3894、3889號判決意旨參照）。
二、上訴人即被告賴順芳之上訴理由謂：事發當天，伊因害怕才
    逃離現場，伊目前已認真工作改過自新，希望能有機會幫助
    社會需要幫助的人，請求改判較輕刑度等語。
三、經查：
(一)本件上訴人即被告賴順芳因肇事逃逸罪案件，不服臺灣臺中
    地方法院之第一審判決於99年10月28日收受原審判決書，同
    年11月8日具狀向原審法院提出上訴理由書狀敘明上訴理由
    ，依刑事訴訟法第361條第2項條文、立法修正理由及上開最
    高法院判決意旨，被告倘已提出上訴理由，但所提非屬具體
    理由者，由第二審法院以上訴不合法律上之程式，以判決駁
    回之。至於上訴理由是否具體，係屬第二審法院審查範圍，
    則不在命補正之列（參見法院辦理刑事訴訟案件應行注意事
    項第162點），合先敘明。
(二)又原審判決就認定被告犯罪所憑之證據，已經詳細調查審酌
    ，經核無違證據及論理法則。就量刑方面，亦已審酌被告犯
    罪之一切情狀而量處其刑，尚屬妥適，並無過重或過輕之情
    形。被告提起上訴，固具備形式上之理由。惟按刑罰之量定
    ，係屬法院自由裁量之職權行使，應審酌刑法第57條所列各
    款事由及一切情狀，為酌量輕重之標準，並非漫無限制；量
    刑輕重係屬事實審法院得依職權自由裁量之事項，苟已斟酌
    刑法第57條各款所列情狀而未逾越法定刑度，不得遽指為違
    法；且在同一犯罪事實與情節，如別無其他加重或減輕之原
    因，下級審量定之刑，亦無過重或失輕之不當情形，則上級
    審法院對下級審法院之職權行使，原則上應予尊重（最高法
    院72年臺上字第6696號、75年臺上字第7033號判例及85年度
    臺上字第2446號判決意旨參照）。本件原審審酌被告犯罪情
    狀，屬累犯，並審酌被告前因非法吸用化學合成麻醉藥品、
    轉讓禁藥案件、違反懲治盜匪條例案件，業經法院多次判刑
    確定並已執行完畢，有臺灣高等法院被告前案紀錄表可佐，
    且衡量被告於駕車肇事至被害人受傷後，未下車查看，即將
    車輛駛離肇事現場，未留在肇事現場為即時救護、避免後車
    再度撞擊，或協助相關人員迅速處理事故，所生之危害重大
    ，兼衡量被告犯後坦承犯行，態度尚佳等一切情狀，量處有
    期徒刑7月。原審已斟酌刑法第57條各款所列情狀而未逾越
    法定刑度，況被告符合累犯之要件，所處有期徒刑7月，已
    屬法定最輕度刑。是被告所述之上訴理由，不足以認為原判
    決有何不當或違法，難謂係具體理由，亦應認其上訴違背法
    律上之程式。
四、綜上所述，被告之上訴理由，不能認係依據卷內訴訟資料指
    摘或表明第一審判決有何採證、認事、用法或量刑等足以影
    響判決本旨之不當或違法，而構成應予撤銷之具體事由，僅
    徒憑己意請求從輕量刑，難謂上訴適法，其上訴自屬違背法
    律上之程式，爰不經言詞辯論，逕行判決駁回其上訴。
五、據上論斷，應依刑事訴訟法第367條前段、第372條，判決如
    主文。
中    華    民    國    100   年    1     月    12    日
            刑事第六庭    審判長法  官  李  文  雄
                                法  官  黃  小  琴
                                法  官  陳  如  玲
以上正本證明與原本無異。
如不服本判決應於收受送達後10日內向本院提出上訴書狀，其未
敘述上訴理由者，並得於提起上訴後10日內向本院補提理由書（
均須按他造當事人之人數附繕本）「切勿逕送上級法院」。
                                書記官  陳  信  和
中    華    民    國   100    年    1     月    13    日